臺灣高雄地方法院刑事判決
110年度易字第312號
公  訴  人  臺灣高雄地方檢察署檢察官
被      告  陳培佳


                    （另案於法務部矯正署高雄第二監獄執行中）
上列被告因竊盜案件，經檢察官提起公訴（110 年度偵字第32 
號），因被告於準備程序進行中，就被訴事實為有罪之陳述，經
受命法官告知簡式審判程序之旨，並聽取被告與公訴人之意見後
，由本院合議庭裁定由受命法官獨任進行簡式審判程序，判決如
下：
    主      文
陳培佳犯踰越安全設備、侵入住宅竊盜罪，累犯，處有期徒刑柒
月，未扣案之犯罪所得新臺幣柒仟元沒收，於全部或一部不能沒
收或不宜執行沒收時，追徵其價額。
    事實及理由
一、被告陳培佳所犯係死刑、無期徒刑、最輕本刑為3 年以上有
    期徒刑以外之罪，被告於準備程序中就被訴事實為有罪之陳
    述，經受命法官告知簡式審判程序之旨，並聽取被告、公訴
    人之意見後，本院合議庭認為適宜由受命法官獨任進行簡式
    審判程序，爰依刑事訴訟法第273 條之1 第1 項規定，裁定
    由受命法官獨任進行簡式審判程序，合先敘明。
二、本案犯罪事實及證據，除了證據部分補充「被告陳培佳於本
    院準備程序及審理中之自白」之外，其餘均依刑事訴訟法第
    310 條之2 準用同法第454 條第2 項規定引用起訴書之記載
    （如附件）。
三、核被告就起訴書犯罪事實欄一㈠所為，係犯刑法第321 條第1
     項第1 款、第2 款之踰越安全設備、侵入住宅竊盜罪。　
四、被告前因竊盜案件，經本院以97年度易字第935 號判處有期
    徒刑1 年1 月、6 月、10月、4 月、1 年，上訴後，經臺灣
    高等法院高雄分院以98年度上易字第18號判決撤銷改判處有
    期徒刑7 月（共3 罪）、10月（共2 罪）、1 年1 月、1 年
    4 月（共4 罪）、6 月、4 月、1 年確定；復因贓物案件，
    經本院97年度審簡字第4051號判決判處有期徒刑3 月確定；
    再因毒品案件，經本院97年度審易字第1543號判決判處有期
    徒刑4 月確定，上開各罪嗣經高雄高分院以101 年度聲字第
    323 號裁定應執行有期徒刑4 年10月確定（下稱第一案）。
    復因毒品案件，經本院以97年度訴緝字第103 號判決判處有
    期徒刑4 年，上訴後，先經高雄高分院以97年度上訴字第14
    82號判決撤銷並改判處有期徒刑3 年8 月，再經上訴後，由
    最高法院99台上字第3666號判決發回更審，高雄高分院以99
    年度上更一字第133 號判決撤銷並改判處有期徒刑2 年6 月
    ，嗣上訴後，經最高法院以100 年度台上字第2118號判決上
    訴駁回確定；又因毒品案件，經本院以95年度簡字第3573號
    判決判處有期徒刑5 月確定，上開各罪嗣經本院以100 年度
    聲減字第92號裁定減刑並定應執行刑為有期徒刑2 年7 月確
    定（下稱第二案）。嗣第一、二案接續執行，於105 年5 月
    27日縮短刑期假釋出監並付保護管束，於107 年3 月3 日保
    護管束期滿未經撤銷視為執行完畢一情，有臺灣高等法院被
    告前案紀錄表1 份在卷足憑，被告於受徒刑執行完畢後5 年
    以內故意再犯本案有期徒刑以上之罪，為累犯。參酌被告於
    107 年3 月3 日執行完畢後，又再犯本案，足見其對於刑罰
    反應力薄弱，認依刑法第47條第1 項規定，就被告所犯本案
    之罪予以加重其刑，尚符罪刑相當原則，並無違反比例原則
    之情事，乃就被告本案所犯之罪，依刑法第47條第1 項之規
    定，加重其刑。
五、本院審酌被告不思以正當途徑賺取所需，恣意竊取他人財物
    ，顯然缺乏尊重他人財產法益之觀念，所為誠有可議，惟念
    及被告於本院審理中終能坦承犯行，態度尚可，復衡酌被告
    自承其智識程度、工作、收入、生活情狀等節（因涉及個人
    隱私，故不予揭露）、刑法第57條之各款事由等一切情狀，
    量處如主文所示之刑。
六、沒收部分：
㈠被告竊得如起訴書附表一編號1 所示之現金7000元，為其本案
  之犯罪所得，應依刑法第38條之1 第1 項前段、第3 項之規定
  ，隨同於被告所犯之罪宣告沒收，於全部或一部不能沒收或不
  宜執行沒收時，追徵其價額。
㈡至被告竊得如起訴書附表一編號2至8 所示之物，為告訴人官景
  郎之身分證、健保卡、駕照、信用卡、提款卡、告訴人之妻林
  數雲之信用卡，均為尋常之物，且對告訴人官景郎、被害人林
  數雲以外之人而言，較無實益，欠缺刑法上重要性，爰依刑法
  第38條之2 第2 項之規定，均不予宣告沒收。
據上論斷，應依刑事訴訟法273 條之1 第1 項、第284 條之1 、
第310 條之2 、第454 條第2 項、第299 條第1 項前段 ，判決
如主文。
本案經檢察官毛麗雅提起公訴，檢察官李白松到庭執行職務。
中　　華　　民　　國　　111 　年　　4 　　月　　29　　日
                  刑事第十四庭  法　官  胡慧滿
以上正本證明與原本無異。
如不服本判決，應於判決送達之日起20日內向本院提出上訴書狀
。　　
中　　華　　民　　國　　111 　年　　4 　　月　　29　　日
　　　　　　　　　　　　　      書記官  陸艷娣
本件得於二十日內上訴。
附錄本案論罪科刑法條：
刑法第321條
犯前條第一項、第二項之罪而有下列情形之一者，處六月以上五
年以下有期徒刑，得併科五十萬元以下罰金：
一、侵入住宅或有人居住之建築物、船艦或隱匿其內而犯之。
二、毀越門窗、牆垣或其他安全設備而犯之。
三、攜帶兇器而犯之。
四、結夥三人以上而犯之。
五、乘火災、水災或其他災害之際而犯之。
六、在車站、港埠、航空站或其他供水、陸、空公眾運輸之舟、
    車、航空機內而犯之。
前項之未遂犯罰之。